臺灣高等法院刑事裁定
109年度聲字第4716號
聲  請  人  臺灣高等檢察署檢察官
受  刑  人  張清和




上列聲請人因受刑人數罪併罰有二裁判以上案件，聲請定其應執
行之刑（聲請案號：臺灣高等檢察署109年度執聲字第2434號）
，本院裁定如下：
    主  文
張清和犯如附表所示各罪所處之有期徒刑，應執行有期徒刑伍年
肆月。
    理  由
一、聲請意旨略以：受刑人張清和因違反毒品危害防制條例等數
    罪，先後經判決確定如附表，應依刑法第50條第1項第1款、
    第2項、第53條、第51條第5款，定其應執行之刑，爰依刑事
    訴訟法第477條第1項聲請裁定等語。
二、裁判確定前犯數罪者，併合處罰之；數罪併罰，分別宣告其
    罪之刑，其宣告多數有期徒刑者，於各刑中之最長期以上，
    各刑合併之刑期以下，定其刑期，但不得逾30年，刑法第50
    條第1項前段、第51條第5款訂有明文。參其立法意旨，除在
    於緩和多數有期徒刑合併執行所造成之苛酷外，更避免責任
    非難之重複，尤重在矯治犯罪行為人、提升其規範意識，及
    回復社會對於法律規範之信賴，是就應併合處罰之複數有期
    徒刑採行加重單一刑主義，以期責罰相當。乃法院就應併合
    處罰之數個有期徒刑宣告定其應執行刑時，除應遵守上開法
    文所定之外部界限，並應受不得明顯違反公平正義、法律秩
    序理念及目的之規範。具體而言，若所犯數罪雖屬相同之犯
    罪類型，但所侵犯者為具有不可替代性、不可回復性之個人
    法益，其責任非難重複之程度較低，則可酌定較高之應執行
    刑。再者，刑事訴訟法第370條第2項、第3項，已針對第二
    審上訴案件之定應執行之刑，明定有不利益變更禁止原則之
    適用；而分屬不同案件之數罪併罰，倘一裁判宣告數罪之刑
    ，曾經定其執行刑，再與其他裁判宣告之刑定其執行刑時，
    在法理上亦應同受此原則之拘束。
三、查受刑人所犯毒品危害防制條例等罪，經分別判決如附表所
    示，均經確定在案，有各該刑事判決書、本院被告前案紀錄
    表及本院公務電話查詢紀錄表（見本院卷第91頁）在卷可查
    。其中如附表編號1所示之罪，得易科罰金，如附表編號2至
    9所示之罪，則屬不得易科罰金，依刑法第50條第1項第1款
    、第2項規定，須經受刑人請求檢察官聲請定其應執行刑者
    ，始得依刑法第51條規定定其應執行刑。茲檢察官依受刑人
    請求向最後事實審之本院聲請合併定應執行刑，有臺灣士林
    地方檢察署依102年1月23日修正之刑法第50條調查受刑人是
    否聲請定應執行刑調查表1份（見本院卷第49頁）在卷可參
    ，經核尚無不合，應予准許。爰衡酌受刑人所犯如附表編號
    1至2所示之罪，經本院以106年度聲字第3600號裁定應執行
    有期徒刑11月確定；如附表編號3至9案件，經臺灣士林地方
    法院以106年度審訴字第190號判決應執行有期徒刑4年8月，
    受刑人不服判決，就販賣第二級毒品部分提起上訴，經本院
    以106年度上訴字第2934號判決上訴駁回確定；並考量如附
    表編號1至9所示各罪之法律目的，責任非難重複之程度，彼
    此間之關聯性，兼衡受刑人所犯各罪所反映之人格特性，矯
    治教化之必要程度，暨貫徹刑法量刑公平正義理念，定其應
    執行之刑如主文所示。
四、末按數罪併罰之案件，其各罪判決均係宣告刑，並非執行刑
    ，縱令各案中一部分犯罪之宣告刑在形式上已經執行，仍應
    依法聲請犯罪事實最後判決之法院裁定，然後再依所裁定之
    執行刑，換發指揮書併合執行，其先前已執行之有期徒刑部
    分，僅應予扣除而不能認為已執行完畢，在所裁定之執行刑
    尚未執行完畢前，各案之宣告刑並不發生執行完畢之問題。
    本件受刑人所犯如附表編號1至2所示之罪所處之刑，縱有經
    執行完畢，然附表所示各罪既合於數罪併罰之要件，依前揭
    說明，在所裁定之應執行刑尚未執行完畢前，仍應就附表各
    罪所處之刑，合併定其應執行刑，至於前揭業經執行之有期
    徒刑部分，僅係就所定應執行刑執行時，應為如何折抵之問
    題，併此敘明。
五、另聲請書附表應補充、更正如下：㈠編號1至2備註欄定應執
    行刑部分應補充為「編號1至2經本院以106年度聲字第3600
    號裁定應執行有期徒刑11月（已執畢）」等語；㈡編號3至9
    備註欄定應執行刑部分應補充為「編號3至9經臺灣士林地方
    法院以106年度審訴字第190號判決應執行有期徒刑4年8月」
    等語；㈢編號8至9最後事實審：⒈法院欄記載「臺灣高院」等
    語有誤，應修正為「士林地院」等語；⒉案號欄記載「106年
    度上訴字第2934號」等語有誤，應修正為「106年度審訴字
    第190號」等語；⒊判決日期欄記載「106/12/27」等語有誤
    ，應修正為「106年7月19日」等語；㈣編號8至9確定判決：⒈
    法院欄記載「臺灣高院」等語有誤，應修正為「士林地院」
    等語；⒉案號欄記載「106年度上訴字第2934號」等語有誤，
    應修正為「106年度審訴字第190號」等語；⒊判決確定日期
    欄記載「107/01/15」等語有誤，應修正為「106年8月22日
    」等語，附此敘明。
據上論斷，應依刑事訴訟法第477條第1項、刑法第50條第2項、
第53條、第51條第5款，裁定如主文。
中　　華　　民　　國　　109 　年　　12　　月　　10　　日
                  刑事第十二庭  審判長法　官  陳如玲
                                      法　官  廖建瑜
                                      法　官  蔡如惠
以上正本證明與原本無異。
如不服本裁定，應於收受送達後五日內向本院提出抗告狀。
                                      書記官  黃郁珊
中　　華　　民　　國　　109 　年　　12　　月　　11　　日
附表：
編      號  1 2 3 罪      名  毒品危害防制條例 毒品危害防制條例 毒品危害防制條例 宣   告 刑  有期徒刑4月 有期徒刑9月 有期徒刑1年10月 犯  罪  日  期  105年5月9日 105年5月9日 104年11月5日  偵查(自訴)機關年度案號  士林地檢105年度毒偵字第1159號  士林地檢105年度偵字第13541號 最後事實審 法    院 臺灣高院  臺灣高院  案    號 106年度上訴字第630號  106年度上訴字第2934號  判決日期 106年4月28日  106年12月27日 確定判決 法    院 臺灣高院  臺灣高院  案    號 106年度上訴字第630號  106年度上訴字第2934號  判決確定日期 106年6月1日  107年1月15日 是否得易科罰金  是 否 否 備           註  士林地檢106年度執字第3476號 士林地檢106年度執字第3477號 1.士林地檢107年度執字第975號 2.編號3至9經臺灣士林地方法院以106年度審訴字第190號判決應執行有期徒刑4年8月   編號1至2經本院以106年度聲字第3600號裁定應執行有期徒刑11月（已執畢）   


編         號  4 5 6 罪         名  毒品危害防制條例 毒品危害防制條例 毒品危害防制條例 宣    告    刑  有期徒刑1年10月 有期徒刑2年 有期徒刑2年 犯  罪  日  期  104年11月7日 104年11月14日 104年11月15日  偵查(自訴)機關年度案號  士林地檢105年度偵字第13541號   最後事實審 法    院 臺灣高院    案    號 106年度上訴字第2934號    判決日期 106年12月27日   確定判決 法    院 臺灣高院    案    號 106年度上訴字第2934號    判決確定日期 107年1月15日   是否得易科罰金  否   備           註  1.士林地檢107年度執字第975號 2.編號3至9經臺灣士林地方法院以106年度審訴字第190號判決應執行有期徒刑4年8月   

編         號  7 8 9 罪         名  毒品危害防制條例 毒品危害防制條例 毒品危害防制條例 宣    告    刑  有期徒刑1年10月 有期徒刑8月 有期徒刑8月 犯  罪  日  期  105年1月19日 105年2月8日 105年2月17日  偵查(自訴)機關年度案號  士林地檢105年度偵字第13541號   最後事實審 法    院 臺灣高院 士林地院   案    號 106年度上訴字第2934號 106年度審訴字第190號   判決日期 106年12月27日 106年7月19日  確定判決 法    院 臺灣高院 士林地院   案    號 106年度上訴字第2934號 106年度審訴字第190號   判決確定日期 107年1月15日 106年8月22日  是否得易科罰金  否   備           註  1.士林地檢107年度執字第975號 2.編號3至9經臺灣士林地方法院以106年度審訴字第190號判決應執行有期徒刑4年8月